# 求助陈版，关于是否需要进行前期差错更正的问题

提问人：小盆友 时间：2018-01-19 17:14:42
A公司投资成立B公司，B公司是某光伏产业的项目实施主体。 2013 年，B公司收到省发改委批准建设该光伏项目的核准文件（即“路条”），核准文件中明文规定“未经项目核准部门同意，项目法人不得对项目进行转让、拍卖或采取其他方式变更投资方和投资比例”。
2014 年，A公司将持有的B公司的股权转让给C公司，并按照准则规定确认了投资收益。 2015 年，国家发改委巡视时出具监管报告，指明A公司转让股权行为属于倒卖项目核准文件的行为，违反法律，要求省级发改委进行整治。 2017 年末，省发改委下发文件，没收了A公司转让B公司股权行为过程中确认的投资净收益，A公司已向财政部门支付了该罚没收入。
问题： 2017 年的时点上，A公司将 2014 年确认的投资收益返还财政，是否需要按照前期差错更正追溯调整报表？理由是？

回答人：chenyiwei
赞同楼上处理意见。是否构成前期差错，应依据会计处理（确认和计量）是否违反当时有效的会计准则规定来判断。此处在 2014 年交易发生时，并无明确规定这类交易是违规的，可能受到没收所得等处罚（事实上此类“以股权转让形式倒卖项目批文”的情况是大量存在的），因此在 2014 年内已完成股权转让交易的情况下，当时确认股权转让损益并不违反会计准则规定。 2017 年被发改委认定违规，属于 2017 年内新出现且事先无法合理预见的情况，因此不属于前期会计差错。

提问人：小盆友 时间：2018-01-20 09:38:22
陈老师，那 2017 年上缴财政的因转让股权获得的投资收益是否可以计入营业外支出？

回答人：chenyiwei
可以，类似于罚款。